---
title: "R Notebook"
output:
  html_document:
    df_print: paged
---
#Trabajo Final
##Carga de librerias y dataset
```{r}
library(dplyr)
#library(stringr)
#library(lubridate)

DS<-read.csv("dataset.csv", header = TRUE, sep = ",")
```
##Datos del dataset a usar
```{r}
dim(DS)
glimpse(DS)
View(DS)
```
##Top 3 de las razones por la cual los padres eligen la escuela
```{r}
GPH <- unique(head(DS$reason))
GPH
```
##Estudiantes mujeres mayores de 18 anios que vivan en la ciudad (Urban)
```{r}
MS<-subset(DS, age > 18, select = c(sex, age, address)) %>% filter(sex == "F", address == "U")
MS
```
###Estudiantes del genero masculino con calificacion menor a 10 en el primer grado del periodo de la materia matematica 
```{r}
EMM10<-subset(DS, G1.x < 10, select = c(sex,G1.x))%>%filter(sex == "M")
EMM10
```
###Cantidad de estudiantes por nota en la materia de matematica
```{r}
CEPM<- DS %>% select(G1.x) %>% count(G1.x)
CEPM
```
###Estudiantes del genero femenino con nota aprobatoria en el segundo grado del periodo de la materia de portuguese del colegio Mousinho da Silveira
```{r}
EFNA<- subset(DS, G2.y > 10, select = c(sex,G1.x,school))%>%filter(sex == "M",school == "MS")
EFNA
```
##Estudiantes varones menor a 18 anios que vivan en el campo (Rural) y con familias mayor a 3 miembros
```{r}
MH<-subset(DS, age < 18, select = c(sex, age, address, famsize)) %>% filter(sex == "M", address == "R", famsize == "GT3")
View(MH)
```
##Estudiantes del colegio de Gabriel Pereira GP que tienen familias separadas y saber su apoderado de los cursos de Matematica (x)
```{r}
MH<-subset(DS, select = c(school, age, Pstatus, guardian.x)) %>% filter(school == "GP", Pstatus == "A")
View(MH)
```
##Padres de familias que tengan estudios primarios (1) y sean de la zona Rural del colegio de GP
```{r}
PN<-subset(DS, select = c(school, sex, age, Medu, Fedu)) %>% filter(school == "GP", Fedu == "1", Medu == '1')
View(PN)
```
##Estudiantes cuyos padres tengan el trabajo de madre sea ama de casa y padre sea de servicios de la zona urbana y sean del colegio Mousinho da Silveira (MS)
```{r}
MFJ<-subset(DS, select = c(school, sex, age, Mjob, Fjob)) %>% filter(school == "MS", Mjob == "at_home", Fjob == "services")
View(MFJ)
```
##Apoderados de estudiantes menores a 18 cuyos padres no esten separados, la escuela sea MS, el apoderado de ambos cursos de matemática y portugues sea la madre.
```{r}
MFJ<-subset(DS, age < 19, select = c(school, sex, age, Pstatus, guardian.x, guardian.y)) %>% filter(school == "MS", Pstatus == "T", guardian.x == "mother", guardian.y == "mother")
View(MFJ)
```
## Los estudiantes que se demoran menos de 30 min a en llegar al colegio de la zona urbana y que tengan clases extras de portugues y matematicas de la escuela GP
```{r}
STX<-subset(DS, select = c(school, sex, age, address, traveltime.x, traveltime.y, schoolsup.x, schoolsup.y)) %>% filter(school == "GP", address == "U", schoolsup.x == "yes", schoolsup.y == "yes", traveltime.x == c("2","1"), traveltime.y == c("2","1"))
View(STX)
```
##Los estudiantes que pagan por clases de matematicas en el colegio de GP y MS, y que tengan el apoyo economico de sus familiares. 
```{r}
SPC <- subset(DS, select = c(school, sex, age, paid.x, famsup.x)) %>% filter(famsup.x == "yes", paid.x == "yes")
View(SPC)
```
##Estudiantes de portugues cuyas faltas sean mayor a 3 y se tengo conocmiento que sale con sus amigos. Además que su edad sea menor a 16.
```{r}
SPC <- subset(DS,  absences.y > 3, select = c(school, sex, age, goout.y, absences.y)) %>% filter(school == "GP")
View(SPC)
```




